【裁判字號】    95,訴,2741
【裁判日期】    951018
【裁判案由】    毒品危害防制條例
【裁判全文】
臺灣高雄地方法院刑事判決              95年度訴字第2741號
公  訴  人  臺灣高雄地方法院檢察署檢察官
被      告  乙○○
                    （現羈押於臺灣高雄看守所中）
上列被告因毒品危害防制條例案件，經檢察官提起公訴（95年度
毒偵字第5475號），嗣因被告就被訴事實為有罪之陳述，經本院
告知簡式審判程序意旨，並聽取公訴人及被告之意見後，本院合
議庭裁定由受命法官獨任依簡式審判程序審理，判決如下：
    主  文
乙○○施用第一級毒品，處有期徒刑捌月；又施用第二級毒品，
處有期徒刑肆月。應執行有期徒刑拾月。
    事  實
一、乙○○前於民國92年間因施用毒品案件，經本院以92年度毒
    聲字第3331號裁定送觀察、勒戒後，於92年6 月12日因無繼
    續施用毒品之傾向釋放出所，並由臺灣高雄地方法院檢察署
    檢察官以92年度毒偵字第3441號為不起訴處分確定。又於93
    、94年間因連續施用第一級、第二級毒品案件，經臺灣高等
    法院高雄分院於95年3 月24日以94年度上訴字第1937號分別
    判處有期徒刑2 年、1 年2 月，定應執行刑3 年（不構成累
    犯），詎乙○○仍未戒除毒癮，明知海洛因及甲基安非他命
    係毒品危害防制條例第2 條第2 項第1 款、第2 款所明定之
    第一、二級毒品，不得持有及施用，竟仍於上開觀察、勒戒
    執行完畢釋後5 年內，分別基於施用第一級毒品海洛因、第
    二級毒品甲基安非他命之犯意，於95年5 月下旬某日，在高
    雄市○○區○○路179 號3 樓住處，分別以將海洛因摻水稀
    釋放入注射針筒內施打、玻璃球燒烤甲基安非他命吸食之方
    式，施用第一、二級毒品海洛因、甲基安非他命各1 次，嗣
    於同年6 月1 日晚上8 時20分許，在高雄縣鳳山市○○路與
    文鳳路口，因形跡可疑為警盤查，並採集其尿液送驗後，呈
    嗎啡及甲基安非他命陽性反應，始知上情。
二、案經高雄市政府警察局苓雅分局報請臺灣高雄地方法院檢察
    署檢察官偵查起訴。
    理  由
一、按本件被告乙○○所犯係死刑、無期徒刑、最輕本刑為3 年
    以上有期徒刑以外之罪，其於準備程序就前揭被訴事實為有
    罪之陳述，經受命法官告知簡式審判程序之旨，並聽取其與
    公訴人之意見後，本院認無不得或不宜改依簡式審判程序進
    行之處，爰依刑事訴訟法第273 條之1 第1 項、第284 條之
    1 ，裁定本件由受命法官獨任進行簡式審判程序，合先敘明
    。
二、上揭事實，業據被告於本院審理中坦承不諱，且其於95年6
    月1 日經警查獲時所採驗之尿液，經送往高雄市立凱旋醫院
    以GC/MS 方法（氣相層析/ 質譜儀法）檢驗，結果確呈第一
    級毒品海洛因代謝後嗎啡及第二級毒品甲基安非他命之陽性
    反應，此有卷附該醫院95年6 月19日檢體編號F-95377 號濫
    用藥物尿液檢驗報告、濫用藥物尿液檢體監管記錄表各1 紙
    在卷可佐（見警卷第4 、5 頁），足認被告上開自白確與事
    實相符，洵堪採為論罪科刑之依據。
三、被告前於92年間因施用毒品案件，經本院以92年度毒聲字第
    3331號裁定送觀察、勒戒後，於92年6 月12日因無繼續施用
    毒品之傾向釋放出所，並由臺灣高雄地方法院檢察署檢察官
    以92年度毒偵字第3441號為不起訴處分確定等情，有臺灣高
    等法院被告前案紀錄表、本院被告院內索引卡紀錄表、臺灣
    高雄地方法院檢察署刑案資料查註紀錄表、全國施用毒品案
    件記錄表各1 份在卷可查，被告於強制戒治執行完畢釋放後
    ，5 年內再為本件施用毒品犯行，自應依法論罪科刑。是以
    本件事證明確，被告犯行堪以認定。
四、查海洛因及甲基安非他命分屬毒品危害防制條例第2 條第2
    項第1 款所規定之第一級毒品及同條項第2 款所規定之第二
    級毒品，核被告所為，係犯毒品危害防制條例第10條第1 項
    施用第一級毒品罪及同條第2 項施用第二級毒品罪。被告持
    有第一、二級毒品，復分別進而施用，其持有毒品之低度行
    為，應分別為施用第一、二級毒品之高度行為所吸收，均不
    另論罪。被告所犯上開施用第一級毒品罪及施用第二級毒品
    罪之間，犯意各別，罪名不同，應分論併罰之。本件被告行
    為後，刑法業於95年7 月1 日修正公布施行，其中刑法第51
    條第5 款關於定應執行刑之規定亦有修正，修正前刑法第51
    條第5 款規定：「宣告多數有期徒刑者，於各刑中之最長期
    以上，各刑合併之刑期以下，定其刑期。但不得逾20年」；
    而修正後之該款則規定：「宣告多數有期徒刑者，於各刑中
    之最長期以上，各刑合併之刑期以下，定其刑期。但不得逾
    30年」，經比較新舊法結果，修正後刑法並非較有利於被告
    ，依刑法第2 條第1 項前段之規定，仍應依修正前刑法第51
    條第5 款之規定，定其應執行之刑。又被告行為後，刑法第
    11條之規定，固亦有修正，但僅係將原條文第11條之內容：
    「本法總則於其他法令有刑罰之規定者，亦適用之。但其他
    法令有特別規定者，不在此限」，予以修正增加為「本法總
    則於其他法律有刑罰或保安處分之規定者，亦適用之。但其
    他法律有特別規定者，不在此限」而已，對被告並無有利與
    不利之問題，是依此次修正刑法第2 條第1 項前段之規定，
    仍適用原修正前刑法第11條前段規定，併此敘明。
五、爰審酌被告前已因施用毒品案件經觀察、勒戒，又甫於93、
    94年間因連續施用第一級、第二級毒品案件，經臺灣高等法
    院高雄分院於95年3 月24日以94年度上訴字第1937號分別判
    處有期徒刑2 年、1 年2 月，定應執行刑3 年（不構成累犯
    ），本應徹底戒除毒癮，不料其竟仍繼續施用毒品，已如上
    述，顯見其並無戒除毒害之決心，應有入監矯治之必要，不
    宜寬貸，惟念其犯後坦承犯行，態度尚可，且施用毒品乃自
    戕一己之身體健康，並具有病患性人格之特質，行為本身對
    社會所造成之危害並非直接、鉅大，以及本件查獲施用毒品
    犯行僅有1 次等一切情狀，分別量處如主文所示之刑，並定
    其應執行之刑，以資懲儆。
據上論斷，應依刑事訴訟法第273 條之1 第1 項、第284條之1、
第299 條第1 項前段，毒品危害防制條例第10條第1 項、第2 項
，刑法第2 條第1 項前段、修正前刑法（下同）第11條前段、刑
法第51條第5 款，判決如主文。
本案經檢察官甲○○到庭執行職務。
中    華    民    國    95    年    10    月    18    日
                  刑事第三庭    法  官  錢衍蓁
以上正本證明與原本無異。
如不服本判決，應於收受送達後10日內向本院提出上訴書狀。
中    華    民    國    95    年    10    月    19    日
                                書記官  周美
附錄本案論罪科刑法條：
毒品危害防制條例第10條
施用第一級毒品者，處 6 月以上 5 年以下有期徒刑。
施用第二級毒品者，處 3 年以下有期徒刑。


司法院資訊處製作；財團法人民間司法改革基金會備份。
